臺灣嘉義地方法院刑事判決　　　　　　　94年度簡上字第89號
上　訴　人
即　被　告　乙○○　男　45歲.
上列上訴人即被告因傷害案件，不服本院嘉義簡易庭94年度嘉簡
字第361號中華民國94年3月31日第一審判決（聲請簡易判決處刑
書案號：臺灣嘉義地方法院檢察署94年度偵字第1220號），提起
上訴，本院管轄之第二審合議庭判決如下：
    主  文
上訴駁回。
    事  實
一、乙○○前因公共危險案件，經臺灣雲林地方法院以91年度六
　　交簡字第150號判決判處有期徒刑3月（公訴人誤為6月)確定
  　，甫於民國（以下同）92年1月14日（公訴人誤為15日）執
    行完畢。詎仍不知警惕，於94年1月21日19時50分許，徒步
    行經嘉義縣大林鎮○○路27號前時，見甲○○與他人發生停
    車糾紛，因不滿甲○○駕駛之小客車阻礙其通行，竟基於普
    通傷害之犯意，徒手毆打甲○○之頭部十餘下，致甲○○受
    有頭部外傷、臉部擦傷及右耳擦傷之傷害。
二、案經甲○○訴由嘉義縣警察局民雄分局報告臺灣嘉義地方法
    院檢察署檢察官偵查後聲請簡易判決處刑。
    理  由
一、訊據上訴人即被告乙○○對於右揭時、地，因不滿告訴人甲
    ○○駕駛之小客車妨礙其通行，徒手毆打告訴人頭部十餘下
    ，致告訴人受傷等事實自白不諱，核與告訴人於警詢、偵查
    中指訴被傷害之情節相符；又告訴人因遭上訴人徒手毆打頭
    部，致受有頭部外傷、臉部擦傷及右耳擦傷之傷害，亦有財
    團法人佛教慈綜合醫院大林分院出具之診斷證明書一紙可資
    佐證，足見上訴人之自白核與事實相符，應堪採信。本案事
    證明確，被告傷害犯行，堪以認定。
二、核上訴人即被告所為，係犯刑法第277條第1項之普通傷害罪
    。又上訴人前因公共危險案件，經臺灣雲林地方法院以91年
    度六交簡字第150號判決判處有期徒刑3月確定，甫於92年1
    月14日執行完畢，有臺灣嘉義地方法院檢察署刑案資料查註
    紀錄表及臺灣高等法院被告前案紀錄表各一紙可憑，其於有
    期徒刑執行完畢後，五年以內再犯有期徒刑以上刑之本罪，
    為累犯，應依刑法第47條規定加重其刑。
三、原審以上訴人罪證明確，依刑事訴訟法第449條第1項前段、
    第454條第2項規定，並適用刑法第277條第1項、第47條、第
    41 條第1項前段，罰金罰鍰提高標準條例第1條前段、第2條
    之規定，予以論罪科刑，判處被告有期徒刑3月，並諭知易
    科罰金折算標準，其認事用法並無不當（至原判附件誤附臺
    灣嘉義地方法院檢察署94年度毒偵字第212號聲請書，業經
    原審法官裁定更正），量刑亦屬妥適。上訴人上訴意旨以原
    審量刑過重云云，指摘原判決不當，惟上訴人僅因認為告訴
    人駕駛之小客車妨礙其通行之細小事故，即動手毆打告訴人
    成傷，個性衝動、行為暴戾，自不宜輕縱，且迄今尚未賠償
    告訴人損害，復未獲取告訴人諒解，以普通傷害罪，其法定
    本刑為三年以下有期徒刑、拘役或一萬元（提高十倍）以下
    罰金，原審僅量處有期徒刑三月，難謂有何失之過重，上訴
    人未具具體理由，空言指摘原審量刑過重為不當，核無理由
    ，應予駁回。
據上論斷，應依刑事訴訟法第455條之1第1項、第3項、第368條
，判決如主文。
本案經檢察官周欣潔到庭執行職務。
中　　華　　民　　國　　94　　年　　5 　　月　　26　　日
                  刑事第一庭    審判長法  官  許進國
                                      法  官  游悅晨
                                      法  官  林坤志
上列正本證明與原本無異。
本件不得上訴。
中　　華　　民　　國　　94　　年　　5 　　月　　26　　日
                                      書記官  李彩娥
附錄本判決論罪之法條：
刑法第277條第1項
傷害人之身體或健康者，處三年以下有期徒刑、拘役或一千元以
下罰金。
